【裁判字號】    98,聲,809
【裁判日期】    980731
【裁判案由】    返還提存物
【裁判全文】
臺灣臺南地方法院民事裁定               98年度聲字第809號
聲  請  人  永豐商業銀行股份有限公司
法定代理人  丁○○
代  理  人  甲○○
相  對  人  峻利國際股份有限公司
兼  法  定
代  理  人  乙○○
相  對  人  丙○○
上列聲請人聲請返還提存物事件，本院裁定如下：
    主  文
聲請駁回。
聲請程序費用由聲請人負擔。
    理  由
一、按供擔保人證明受擔保利益人同意返還者，法院應依供擔保
    人之聲請，以裁定命返還其提存物，民事訴訟法第104條第1
    項第 2款定有明文。上開規定，於其他依法令供訴訟上之擔
    保者準用之，同法第 106條亦定有明文。復按債務人對於支
    付命令未於法定期間合法提出異議者，支付命令與確定判決
    有同一之效力，民事訴訟法第521條第1項定有明文。次按擔
    保提存之提存人於提存後，其假扣押、假處分所保全之請求
    ，本案訴訟已獲全部勝訴判決確定或其請求取得與確定判決
    有同一效力者，得聲請該管法院提存所返還提存物，提存法
    第18條第1項第5款，亦定有明文。末按在因假扣押或假處分
    所供擔保之情形，因該擔保係為保障受擔保利益人因不當假
    扣押或假處分所受損害而設，倘執行法院已依假扣押或假處
    分裁定實施假扣押或假處分之執行，則在供擔保人撤回假扣
    押或假處分之執行前，受擔保利益人所受損害仍可能繼續發
    生，損害額既未確定，自無強令其行使權利之理，更無依民
    事訴訟法第106條準用同法第104條第1項第3款規定，聲請以
    裁定命返還其擔保物之適用（最高法院86年度台抗字第53號
    裁定意旨參照）。
二、本件聲請意旨略以：聲請人與相對人間請求清償票款事件，
    聲請人前依本院98年度裁全字第 237號民事裁定為擔保假扣
    押，曾提供95年度甲類第1期中央政府建設公債面額新臺幣2
    70萬元為擔保物，並以本院98年度存字第 250號提存事件提
    存在案。嗣聲請人聲請本院以98年度執全字第 262號就相對
    人峻利國際股份有限公司、乙○○、丙○○之財產為假扣押
    執行。茲因相對人峻利國際股份有限公司、乙○○業已同意
    聲請人領回提存物；就相對人丙○○部分，聲請人業已取得
    支付命令及確定證明書，爰依法聲請准予發還提存物等語。
三、經查：
    (一)聲請人有關相對人峻利國際股份有限公司、乙○○上開主
      張部分，業據其提出同意書、印鑑證明書、相對人乙○○
      身分證正反面影本、公司變更登記表等件為證，且經本院
      依職權調取本院98年度執全字第 262號卷宗（內含98年度
      裁全字第237號）、98年度存字第250號卷宗，核閱屬實。
      則本件聲請人此部分主張，自堪信為真實。
    (二)聲請人有關相對人丙○○上開主張部分，雖據提出本院98
      年度司促字第4997號支付命令及其確定證明書為證。惟查
      ：前揭支付命令係本院98年3月5日所核發，債務人即本件
      相對人丙○○則於98年 3月13日收受送達，此據本院調閱
      該支付命令卷宗查明屬實，有送達證書附在該卷宗內可憑
      。然相對人丙○○已於法定期間20日內即98年 3月27日具
      狀向本院就上開支付命令提出異議之事實，有該異議狀附
      於本院98年度重訴字第95號民事卷宗內可憑（該卷宗第 9
      頁），是依民法第519條第1項規定，自以債權人即本件聲
      請人支付命令之聲請，視為起訴自明。嗣本件聲請人則於
      言詞辯論終結前即98年 4月17日向本院具狀撤回該訴訟等
      情，復有聲請人所具之撤回狀附在該卷宗內可稽（該卷宗
      第14頁），可見上開支付命令就相對人丙○○部分，並未
      確定甚明。本院雖於98年 7月16日就債務人丙○○部分核
      發上開支付命令確定證明書，惟揆之前揭說明，該支付命
      令就丙○○並未發生確定效力，本院前揭確定證明書之核
      發，自有違誤甚明。
    (三)本件聲請人固提出前揭假扣押裁定受擔保利益人即相對人
      峻利國際股份有限公司、乙○○同意返還提存物之證明。
      惟聲請人已依前揭假扣押裁定聲請就相對人丙○○之財產
      為假扣押強制執行，迄未聲請撤回等情，亦據本院調閱98
      年度執全字第 262號執行卷宗查明無訛。則上所述，本件
      尚有受擔保利益人即相對人丙○○所受損害仍可能繼續發
      生，損害額自未確定，揆之首揭說，聲請人聲請返還上開
      擔保物，尚嫌乏據，不能准許。
四、依民事訴訟法第95條、第78條，裁定如主文。
中    華    民    國    98    年    7     月    31    日
                  民事第三庭    法  官  王漢章
以上正本係照原本作成。
如對本裁定抗告須於裁定送達後10日內向本院提出抗告狀，並繳
納抗告費新臺幣1,000元。
中    華    民    國    98    年    7     月    31    日
                                書記官  林木村


司法院資訊處製作；財團法人民間司法改革基金會備份。
